臺灣士林地方法院民事判決
　　　　　　　　　　　93年度家訴字第34號
原　　　告　乙　○
訴訟代理人　羅瑩雪律師
被　　　告　甲　○
訴訟代理人　朱俊雄律師
　　　　　　劉　嵐律師
複代理人　　丙○○
當事人間請求宣告夫妻分別財產制等事件，本院於民國94年3 月
10日言詞辯論終結，判決如下：
    主  文
准原告與被告改用夫妻分別財產制。
原告其餘之訴駁回。
訴訟費用由被告負擔5分之1，餘由原告負擔。
    事實及理由
一、程序部分：
　(一)按訴狀送達後，原告不得將原訴變更或追加他訴，但不甚礙
    被告之防禦及訴訟之終結或因情事變更而以他項聲明代最初
    之聲明者，不在此限。民事訴訟法第255 條第1 項第7 款、
    第4款分別定有明文。本件原告起訴就兩造間給付家庭生活
    費部分，原請求「原告自93年6 月1 日起至96年5 月31日止
    ，對被告每月給付3 萬元生活費之債務不存在。」，嗣於本
    件言詞辯論期日前，在93年9 月9 日以追加訴之聲明狀追加
    聲明「撤銷被告對原告93年6 月1 日至93年9 月1 日每月3
    萬元債權之強制執行」，旋又於93年12月8 日以原請求撤銷
    之強制執行程序已執行完畢為由，以變更訴之聲明狀變更上
    開追加部分聲明為「被告應給付原告9 萬元整及自本書狀送
    達之翌日起按年利率5%之利息。」，與前揭規定尚無不合，
    應予准許。
  (二)次按，訴訟標的於確定之終局判決中經裁判者，除法律別有
    規定外，當事人不得就該法律關係更行起訴。民事訴訟法第
    400 條第1 項已有明定。又確定判決之既判力，係以訴訟標
    的經表現於主文判斷之事項，判決理由並無既判力，惟法院
    於判決理由中，就訴訟標的以外當事人主張之重要爭點，本
    於當事人辯論之結果，已為判斷時，其對此重要爭點所為之
    判斷應解為在同一當事人就該重要爭點所提訴訟中，法院及
    當事人已經法院判斷之重要爭點法律關係，皆不得任意作相
    反之判斷及主張，以當事人就此重要爭點業已受到程序保障
    ，如於他訴訟中為相反之判斷及主張，即有違民事訴訟上之
    誠信原則，此亦即學說上所謂「爭點效」理論。查本件被告
    先前曾於原告所提離婚訴訟中提起履行同居反訴，經台灣高
    等法院以91年度家上字第274 號判決原告應與被告同居，並
    經最高法院93年度台上字第842 號裁定駁回上訴確定等情，
    已據原告提出上開判決2 件為證，並經本院調取該案卷核閱
    無誤，本件原告固不得於前案判決確定後，就同一法律關係
    更行起訴，或已經前案判斷之重要爭點法律關係，為相反之
    主張，惟原告陳明本件主張之事由係前述離婚及履行同居之
    訴判決確定後，新發生被告拒絕原告與其同住，不履行夫妻
    同居義務之事實，與上述案件即非同一案件，合先敘明。
二、本件原告起訴主張：
  (一)緣兩造於80年3 月結婚，原告之母每年與兩造同住數月，被
    告不滿原告與母親感情和睦，動輒離家出走，長女李佳出生
    後情況更為嚴重。86年2 月被告攜長女赴美探視父母，與原
    告約好除夕同住於原告之兄處，春節後一同返國。但預定返
    國之前1 日，被告突然攜長女離去，行蹤不明。上訴人迫於
    工作，獨自返國，經過一個多月尋找，被告於同年3 月間將
    長女留在美國，獨自返國談判。原告請人居間協調，同意多
    項條件，被告才讓原告之母接走李佳。90年3 月18日被告又
    趁原告上班，帶子女赴美，臨登機才打電話告知，表明要與
    原告分居，且拒絕透露去處。原告於90年4 月17日提起履行
    同居義務之訴及妨害監護權之告訴，並在世界日報刊登尋人
    啟事，聲明若被告再不返國，將訴諸法，被告方於4 月29日
    帶子女返國，並於90年5 月4 日在俞大衛律師協調見證下，
    立書承認其帶子女赴美事前未告知原告，承諾日後不再有類
    似情事發生等，原告旋即撤回履行同居義務之訴及妨害家庭
    之告訴。事後被告態度並未改善，藉口陪子女睡覺，不再與
    原告同房，並用盡心思隔絕原告母子與子女接觸。91年2 月
    間，被告委託他人提出贍養費1500萬元，兩名子女由其監護
    及子女每月扶養費八萬元等離婚條件，遭原告拒絕。91年4
    月14日晚間9 時許，被告帶子女回家，原告之母發現孫子李
    曜腳趾受傷，急切詢問，被告含糊回應，迅速將子女帶進房
    間，稍後原告之母抱起走出房間之李佳，詢問李曜受傷經過
    ，被告上前強行拉走李佳，指責原告之母干擾其親子活動，
    對其構成精神虐待等，隨後帶子女離去。次日（15日）凌晨
    1 時20分，被告在原告手機留言，表示「已帶小孩至醫院驗
    傷，並已前往警局備案」、「希望快刀斬亂麻」、「只要有
    你母親在屋子裡一天，即無法相信你了」等語，自此不歸，
    且不讓原告與子女接觸。原告去電洽詢，被告態度堅定，要
    求原告將被告衣物打包寄去，原告照辦，信中提及因鄰居遭
    竊，已依管理委員會建議更換門鎖，被告回函道謝，還要求
    原告寄去其餘衣物，已然決心與上訴人分手。觀諸被告於90
    年3 月18日攜子女登機前電話中表明要與原告「分居」、91
    年4 月15日凌晨電話留言「我希望我們快刀斬亂麻，只要有
    你母親在屋子裡的一天，我也不會再相信你了」、91年2 月
    委託其友黃壽富提出1500萬元贍養費及每月8 萬元子女扶養
    費等離婚條件、91年5 月7 日傳真要求原告將其衣物全部寄
    去，而其索取新鑰匙，表明係因「我仍希望能常會去看看」
    ，而非有意返家同住，足證被告已無維繫婚姻之意願，加諸
    被告故意不讓原告接近子女，且向子女謊稱原告不要他們，
    原告於是提起離婚之訴，爭取任對子女行使權利負擔義務之
    人。訴訟中，原告因母親受被告報警污衊對孫女施暴，心理
    受創甚深，被告復揚言不願與原告之母同住一屋，毫不隱瞞
    其對婆婆之敵意，原告自不敢再讓被告回來，當庭誠實表明
    不能將新鑰匙交與被告，被告見風轉舵，趁機佯裝希望回家
    破鏡重圓，並提起履行同居義務之訴，歷審法院因而採信被
    告說法，以被告先前攜子離家等問題均因被告書立承諾書處
    理完畢，罔顧被告事後又違背承諾攜子女離家、隔阻原告接
    觸及放話有婆婆同住即不再信任原告等情，認原告不交付鑰
    匙讓被告回家，係無正當理由，駁回原告離婚之請求，高院
    判決原告判決原告應履行同居義務，並按月給付被告生活費
    用新台幣3 萬元，至兩造離婚為止，原告上訴亦遭駁回。
  (二)前開訴訟進行其間，原告每個週末皆依兩造按假處分裁定內
    容修正之時間，接子女回家團聚。判決確定後，兩造對子女
    之權利義務地位雖回復平等，原告為免雙方爭執殃及子女，
    仍維持先前作法，僅於周末接小孩回家。被告要求依判決給
    付生活費用，原告因已提存60萬元保證金於法院，建議雙方
    連同相關事項一併委請律師結算處理。此外，原告顧慮被告
    與原告之母閒隙甚深，難以共處，建議由原告搬去與被告同
    住，93年5 月14日被告回函表示歡迎，但就原告要求給付其
    住處鑰匙及辦公室電話，則規避不提。93年5 月22日原告前
    往接小孩時，被告邀原告進屋察看居住狀況，且暗中尾隨原
    告下樓，突然衝進原告車內，聲稱要向原告之母解釋誤會，
    卻使原告之母飽受驚嚇，原告請其離開遭拒，只好拉其下車
    ，事後原告去函促其反省，指出小孩不宜長期睡在地面床墊
    上，想添購家俱改善居住環境，再度要求被告給付鑰匙及家
    中電話，以便聯繫子女帶彼等選購及安排運送，被告傳真回
    復略以：原告於依判決給付生活費前，無權探視小孩云云，
    原告回函表明：先前之生活費俟被告律師執行完畢後不足之
    數將於結算後一次給付，93年5 月份之生活費3 萬元，將於
    週末接子女時當面交付，以後亦按月於月底交付，方於週末
    順利接到子女。原告希望將隔週星期日下午4 時送回改為每
    週如此，並安排子女暑假期間之居住地點，被告拒絕週末送
    回均改為星期日下午4 時，但同意暑假中93年7 月17日至8
    月20日子女與原告同住。原告回函指出被告曲解其權利範圍
    ，同意其就子女暑假期間之安排，並再向被告索取鑰匙及家
    中電話，被告見其無法繼續佯裝願意與原告同住，突然於93
    年6 月24日回函，改口要求原告給付建國南路住處之鑰匙，
    並捏造情節指原告敵視其母及嫌棄其士林住處，禁止原告再
    探視子女，卻要求原告按月將生活費匯入之帳戶。原告回信
    駁斥，重申將依原議於6 月25日接子女度週末及於7 月17日
    接子女過暑假，被告拒收信件，且將手機關閉，原告留言亦
    不回電。6 月25日原告前往接子女，大門深鎖，無人應門。
    原告函請其先前委任之朱俊雄律師促被告理性行事，迄無下
    文，自此無被告與子女之音訊。承上，兩造自91年4 月14日
    被告攜子離家起，分居至今2 年有餘，其間歷經訴訟及書信
    交涉，始終無法回復同居，符合民法第1010條第2 項後段「
    夫妻難於維持共同生活，不同居已達六月以上」之情形，爰
    依同條第一項規定請求宣告兩造改用分別財產制。
  (三)又兩造前開訴訟雖判令原告自91年5月1日起至兩造婚姻關係
    結束止，應按月給付被告三萬元生活費，惟該判決係以原告
    不給家門鑰匙乃不履行同居義務為理由，但被告於93年5月
    14 日發函接受原告提議，歡迎原告遷去同住，兩造就夫妻
    同居處所已協議改定為被告現住之士林區○○路46巷18之1
    號5樓，被告卻一再藉故拒絕給付鑰匙，可見係被告無正當
    理由不履行同居義務，前述判決原告應給付被告生活費用之
    事實基礎已然變更，依民法第227條之2第1、2項規定，原告
    得請求法院改判自93年6月1日起無須按月給付被告3萬元。
  (四)又台灣高等法院91年度家上字第27號命原告自91年5 月1日
    起迄兩造婚姻關係消滅之日止，按月給付被告新台幣3 萬元
    之判決經最高法院93年度台上字第84號裁定駁回上訴確定後
    ，原告即請被告先領取原告提存於法院之保證金60萬元及其
    利息，不足之數，由原告依被告之結算以現金補足，但被告
    揚言不給生活費就不讓看子女，原告乃回函表明將自93年5
    月份起給付生活費，並於93年6 月5 日當面交付3 萬元支票
    ，才看到子女，然被告旋即食言，除拒絕履行夫妻同居義務
    外，又不讓原告探視子女，原告於是將原擬交付之93年6 月
    份3 萬元支票帶回作廢，停止給付，並提起本訴，請求確認
    原告自93年6 月1 日起對被告每月3 萬元之債權不存在，詎
    被告仍執前開確定判決向台灣台北地方法院就93年6 月1日
    起至93年9 月1 日之生活費聲請強制執行，現因台灣台北地
    方法院民事執行處已核發收取命令准被告向第三人收取，該
    3 個月共9 萬元之生活費用已執行完畢，爰請求被告返還原
    告9 萬元等語，並聲明：(1)原告與被告改用夫妻分別財產制
    。(2)原告自93年6 月1 日起至96年5 月31日止對被告每月新
    台幣3 萬元之債務不存在。(3)被告應給付原告9 萬元整及自
    本書狀送達之翌日起按年利率5%之利息。(4)訴訟費用由被告
    負擔。
三、被告則以：
  (一)原告前於91年4 月起訴請求離婚，案經台北地方法院91年婚
    字第432 號判決駁回，嗣經原告向高等法院提起上訴，案經
    高等法院91年度上字第274 號受理在案，高等法院審理過程
    中原告追加請求兩造子女之親權行使，被告則反訴請求原告
    行同居義務及生活費用，高院判決原告之上訴及追加部分駁
    回，原告應與被告同居以及給付每月3 萬元之家庭生活費。
    嗣原告亦仍不服，向最高法院提起第三審上訴，案經最高法
    院93年台上字第842 號裁定駁回，全案確定。本件原告所舉
    之事證及理由，發生於第二審言詞辯論終結前者，原告於前
    述訴訟過程中皆已提出主張，並已經雙方為認真之攻擊防禦
    ，承審之法官業已就審酌結果為一一說明認定。是於第二審
    言詞辯論終結前之事實，基於確定判決就相同事實認定對後
    訴之禁止反覆、不得惟相歧異判斷之拘束力，在原告未提出
    足以推翻前揭確定判決之事證前（按觀原告所提之事證中亦
    未見新意），本案該部份應尊重前揭確定判決之認定，避免
    不當耗費司法資源及裁判之矛盾。
  (二)前揭訴訟二審判決駁回原告離婚之請求並要求原告應履行同
    居義務後，被告即秉持據續維持婚姻、一同為兩造之子女經
    營一完整家庭之理念下，展開與原告為理性的溝通，嗣於接
    獲原告主動要求盡同居義務之存證信函後，信函內容雖有諸
    多不當之指控，被告仍欣喜的提出願意主動攜帶子女回到兩
    造及子女已共同住居十數餘年之建國南路處所，並請原告寄
    一副該處所新的鑰匙與被告，使一家人回到往日的生活。甚
    為顧全家庭，被告另提出一退步之建議，即若原告有所顧慮
    ，願意接受原告至被告母親承租居住之現址共同住居生活。
    詎被告函覆原告後，原告竟仍以莫須有之指控拒絕被告返至
    建國南路住處同居之回函，甚於函中亦拒絕被告邀伊可至被
    告現址同居之要求，僅言伊較不忙時會抽空去看看小孩。嗣
    經幾次往來，原告皆拒絕被告攜帶子女至原建國南路住處之
    要求，又拖延拒與被告另行與被告約定新的共同居住地點，
    導致雙方之後之爭執集中在原告於何時得以探視兩造之子女
    。惟經被告理智思索，兩造之原意乃一家人共同生活，且並
    未有無法維持共同生活之事由，另兩造之子女尚稱年幼，極
    需要一個圓滿、正常、穩定之家庭環境，為其成長之基柱，
    兩造並非沒有能力也非沒有意願提供一穩健之家庭，不得已
    爰發函要求被告盡速覓妥住居所，使一家人共同住居一處，
    回復以往的生活。
  (三)原告謂雙方就夫妻同居之處所以協議改定為被告現住之士林
    區○○路46巷18之1 號5 樓云云，被告否認之，蓋由被告所
    回覆之存証信函觀之，被告除仍拒絕原告攜子返回共同住居
    十數年之處所同居外，亦拒絕至被告之現住居所同住，僅言
    伊有空會至被告現住居所探視孩子，甚就原告嗣後所發之存
    證觀之，亦未有任何欲至被告住所同居之要求，僅言如何探
    視孩子之事宜，更可證原告未有至被告處所同居之合意，否
    則若兩造同居何來孩子探視時日之爭取。且縱認（假設語）
    履行同居之住所已變更為被告現之住居所，而被告迄未交付
    鑰匙與原告，乃因原告迄仍拒絕給付生活費所致，原告並未
    能因此免給付生活費之義務。原告舉伊所寫之存証信函，欲
    證明伊向被告索取鑰匙乃為履行同居義務之用：然核原告於
    存證信函內之內容觀之，伊向被告索取鑰匙僅係為方便探視
    小孩，並非為履行同居義務。退步言，縱認伊未有拒絕至被
    告出所履行同居義務之要求，則於該信函內被告乃僅謂到被
    告母親租屋處似乎較為妥當，並表示要抽空去看看云云，惟
    自此後原告並未向被告表示伊即同意甚認同被告之住處為履
    行同居義務之處所，嗣於所來之存證信函中一再要求被告處
    所之鑰匙，核其目的僅為遂其隨時探視子女之需，根本非為
    履行同居之用，否就伊嗣後所發之存證信函觀之，何皆僅言
    如何探視親子事宜，而未有任何欲至被告處所同居之事宜。
    再若原告確有履行同居義務之意，何以於原告存證信函中要
    求覓一妥適之一家人共同住居處所後，未有任何回應。凡此
    種種，皆足以推論出原告自始即未有欲至被告處所履行同居
    義務之意，屢向被告索取鑰匙，僅為隨時探望子女方便之用
    。又關於前揭確定判決命原告給付自91年5 月1 日起每月給
    付3 萬元生活費之部份，自判決確定迄今，原告僅主動給付
    93年5 月份兩造子女之生活費，其餘仍皆未付，尚須被告透
    過法院之執行程序索得。而兩造現今之情狀，原告迄今仍拒
    絕被告返家，原告仍未依判決履行同居義務，被告不得已仍
    需攜子在外租賃房屋，二位子女仍係未成年，原告依法對渠
    等仍有保護及教養之義務，經核與確定判決言詞辯論終結時
    之情狀無異，何來情勢已變更之謂。原告援引情勢變更要求
    推翻前揭確定判決之拘束，顯無可採。
　(四)原告請求與被告改用夫妻分別財產制部分原告引民法第1010
    條第2項後段之規定「夫妻難於維持共同生活，不同居已達6
    個月以上時」，主張兩造合於法文之規定，得請求法院宣告
    分別財產制云云，然，依前揭確定判決之認定，截至該判決
    辯論終結前兩造間所發生之事由，尚未達夫妻難於維持共同
    生活之程度，且依判決確定後至今，兩造之情狀仍與判決當
    時無異，並未有何難於維持共同生活之新事實發生，且參諸
    前開答辯所述及由雙方往來之存証信函觀之，亦可見兩造皆
    有共同生活之共識，兩造目前尚未有共識者，乃僅係於『何
    處所』共同生活，並未有何『難於維持共同生活』之情節。
    由是，被告主張依前揭規定的請求鈞院宣告分別財產制實無
    理由，應予駁回等語，資為抗辯，並聲明：(1)原告之訴駁回
    。(2)訴訟費用由原告負擔。
四、原告主張兩造80年3 月結婚，現婚姻關係存續中等事實，業
    據原告提出戶籍謄本1 件為證，並為被告所不爭，堪信為真
    正。原告另主張兩造婚後未約定夫妻財產制，而兩造自91年
    4 月14日起分居至今均無法回復同居生活，認已符民法第
    1010 條 第2 項後段所定「夫妻難於維持共同生活，不同居
    已達六月以上」之情形，請求宣告兩造改用分別財產制，被
    告雖不爭執兩造未約定夫妻財產制及未同居生活已逾6 個月
    以上，惟否認有應宣告改用夫妻分別財產制，並辯稱：兩造
    間並無難以維持共同生活之情形，經查：
  (一)按民國74年06月3 日修正民法1010條對於法院因夫妻一方之
    請求，得宣告改用分別財產制之規定，增訂第5 款「夫妻難
    於維持其共同生活，不同居已達六個月以上時。」，其立法
    意旨係認如夫妻感情破裂，不能繼續維持家庭共同生活，且
    事實上不同居已達六個月以上時，如原採法定財產制或分別
    財產制以外之約定財產制者，彼此既不能相互信賴，自應准
    其改用分別財產制，俾夫妻各得保有其財產所有權、管理權
    及使用收益權，減少不必要之困擾。嗣於91年6 月26日該條
    修正時，將該規定改列為第二項，並作文字修正。可見該項
    規定，雖以夫妻事實上不同居已達六個月以上為要件，但並
    未另就分居逾六個月之事實有無可歸責原因另作限制，因此
    自不得任加限制須以「無過失之一方」始得請求宣告改用分
    別財產制。
  (二)本件被告主張依兩造先前離婚及履行同居事件確定判決所認
    兩造尚未達夫妻難於維持共同生活之程度，而自判決確定後
    至今，兩造間亦無難於維持共同生活之新事實發生等情，固
    據被告提出存證信函1 件為證，並有原告所提台灣台北地方
    法院91年度婚字第432 號、台灣高等法院91年度家上字第
    274 號及最高法院93年度台上字第842 號民事裁定影本各1
    件可憑，惟兩造既不爭執確已分居近3 年，且判決確定後兩
    造仍無法回復共同生活，顯與前開法條規定「夫妻難於維持
    共同生活，不同居已達六月以上」之情形相符，縱或被告主
    張係因原告因素致無法共同生活等情屬實，但如前所述，得
    請求宣告改用分別財產制之人並未限於無過失之一方，則原
    告依上開規定請求本院宣告改用夫妻分別財產制，即無不合
    ，況准予兩造改用分別財產制，實有助分居之夫妻儘早確定
    各自財產，進而確保雙邊財產之所有權、管理權及使用收益
    權，避免兩造間紛爭擴大，亦符立法意旨，被告所辯即不足
    採，爰准原告請求如主文第1項。
五、原告另主張被告於兩造先前離婚及履行同居事件判決確定後
    ，又無正當理由不履行同居義務，因認前述判決原告應給付
    被告生活費用之事實基礎已然變更，請求依民法第227 條之
    2 第1 、2 項規定判令原告自93年6 月1 日起至96年5 月31
    日止對被告每月新台幣3 萬元之債務不存在，但為被告所否
    認，並以前詞置辯，則本件應審究兩造先前履行同居事件判
    決確定後，被告是否有無正當理由不履行同居義務情事﹖經
    查：
  (一)兩造前揭離婚及履行同居判決，已認兩造婚後係共同住居在
    原告乙○之母名下坐落台北市○○○路○ 段294 巷3 號7 樓
    房屋，原告於被告暫時離開上開住家後，以鄰居遭竊為由逕
    行更換家中鑰匙，拒絕被告返家同居並無正當理由，可見兩
    造共同住所仍為上揭房屋，原告固以其於93年5 月4 日寄送
    被告之存證信函表示欲前往被告住處居住，經被告於同年月
    14日回函表示同意，主張兩造共同住所已變更約為被告所居
    住之台北市○○路46巷18之1 號5 樓，但為被告所否認，且
    依原告所提93年5 月4 日台北青田郵局第334 號存證信函所
    載，原告雖表示「我去妳那兒住」，但又稱「我會先過去看
    看空間」，而被告回函則仍表示「我其實也想回到我們建國
    南路的家」、「不過你如果有其他顧慮而想來和我們一起住
    的話，我和孩子們當然也很歡迎」（見93年5 月14日台北第
    83支郵局第251 號存證信函），而原告旋即又於同年月19日
    寄送台北青田郵局第372 號存證信函予被告，除指摘被告逼
    走母親及「我徹底了解你的本性」，表示被告與其母親分開
    住較好外，另稱「我想找病患較少的空閒時間抽空過去看看
    」，可見兩造實係就共同住居處所溝通協議中，否則原告即
    無保留須「看看空間」，並於第2 次存證信函中闡述不適宜
    讓被告返回建國南路住處之理由必要，原告主張被告於存證
    信函中表示歡迎原告前住居住時，兩造已變更約定共同住所
    為被告住處云云，實不足採。
  (二)原告另主張其確有前往被告住處同居之意，但被告卻拖延拒
    不交付鑰匙，惟被告否認有拒絕同居情事，且觀諸原告對於
    履行同居之作為，並如一般人所為正式與被告當面協商決定
    後，再訂期前往由對造等候迎入，反而係以寄發存證信函方
    式為之，且於存證信函中一再指摘被告「妳對我母親敵意這
    麼深，我和我母親也都怕妳作出比像報案指控她施暴於孫子
    女這樣更可怕的事情再傷害她」、「你敢到警察局備案，指
    控你的婆婆施暴於孩子，沒有仇恨敵意，一般正常人是做不
    出來這種行為的，我相信這不是誤解」、「既然我費心打造
    的家讓妳如此不堪，我把你折磨的不成人形，才讓你三番兩
    次的攜子棄家逃跑，我怎敢要你回來繼續受苦﹖為了我家人
    的安寧，你還是和我母親分刑住比較好」、「聽孩子說你上
    班時間早出晚歸很忙，連陪伴他們的時間都沒有，更遑論在
    住處等我﹖」「我曉得你們家交友複雜，就像令尊令堂在91
    年3 月14日晚上帶一位稱做黃大哥的人物直闖我診所，造成
    我極度驚恐一般，以我靠唸書翻身的人實無能與你們抗衡，
    也許將來要在妳的租屋處相聚，請她多包容」，指責後始要
    求被告交付住處鑰匙讓其前往居住，可見原告一面以先前兩
    造離婚及履行同居之爭執責難、譏諷被告，另一方面則又表
    示要與被告同居生活，顯然原告絲毫沒有放棄原先爭執、歧
    見以重建夫妻和諧生活之意，反而積極以「存證信函」表示
    欲與被告共同居住生活，益證原告並無與被告共同生活之真
    意，則被告事後因此拒絕交付住處鑰匙，尚難認被告係無正
    當理由拒絕履行同居。
  (三)綜上，原告徒以存證信函主張兩造已約定變更共同住所，被
    告卻拒不交付住處鑰匙，認係被告無正當理由拒絕履行同居
    義務，尚不足採，其據此主張確認前判決所示其對被告之家
    庭生活費債務不存在，及返還已執行完畢之9 萬元、遲延利
    息，即無理由，均應予駁回。
六、本件事證已臻明確，兩造其餘之攻擊防禦方法及舉證，均對
    本判決之結果不生影響，爰不一一論述，併附敘明。
七、據上論結：依民事訴訟法第79條判決如主文。
中　　華　　民　　國　　94　　年　　3 　　月　　29　　日
                  家事法庭  法  　官　詹朝傑
以上正本證明與原本無異。
如對本判決上訴，應於判決送達後20日內向本院提出上訴狀。
中　　華　　民　　國　　94　　年　　3 　　月　　29　　日
                            書 記 官  劉奕湘
